---
title: "phy_alpha_beta_bar_ven"
author: "wentao"
date: "2019年4月15日"
output: html_document
---

```{r setup, include=FALSE}
knitr::opts_chunk$set(
	echo = TRUE,
	message = FALSE,
	warning = FALSE
)
```

## 分析前准备
```{r value tu pick, echo=TRUE, message=FALSE, warning=FALSE, paged.print=FALSE}
#清空内存#######
#rm(list=ls()) 
#堆叠柱状图参数设置
#a为输出文件主名
a <- "16S_plot_all"
#j选择使用哪个等级数据来做堆叠柱状图
j = "Phylum"
#j = "Class"
#j = "Order" 
#j =  "Family" 
#j = "Genus" 
##k 是否过滤或者设置过滤值为多少
k= 0
#柱状图坐标轴排序顺序
axis_order = c("H_bulk","D_bulk")

#韦恩图设置参数
num = 4
path = getwd()

dir.create("./all_diversity")

path = paste(path,"/all_diversity/",sep = "")

path

load('./bac_base_diversity.RData')


```




```{r pre alpha and beta, echo=TRUE, message=FALSE, warning=FALSE, paged.print=FALSE}
library("phyloseq")
library("ggplot2")
# library("dada2")
library("tidyverse")
library("plyr"); packageVersion("plyr")
library("vegan")
library("ggpubr") 
library("scales")


# mi=c("#1B9E77" ,"#D95F02", "#7570B3","#E7298A","#E6AB02", "#B3DE69")
# mi = brewer.pal(2,"Set1")
mi = c("#377EB8","#E41A1C" )
mythemeBETA <-  theme_bw()+
  
  theme(
    panel.grid.major=element_blank(),
    panel.grid.minor=element_blank(),
    
    plot.title = element_text(vjust = -8.5,hjust = 0.1),
    axis.title.y =element_text(size = 24,face = "bold",colour = "black"),
    axis.title.x =element_text(size = 24,face = "bold",colour = "black"),
    axis.text = element_text(size = 20,face = "bold"),
    axis.text.x = element_text(colour = "black",size = 24),
    axis.text.y = element_text(colour = "black",size = 24),
    legend.text = element_text(size = 20,face = "bold")
    #legend.position = "none"#是否删除图例
    
  ) 
mythemealpha <- theme_bw()+
  #theme_classic()+
  # scale_color_manual(values = mi, guide = guide_legend(title = NULL))+
  # scale_fill_manual(values = mi, guide = guide_legend(title = NULL))+
  theme(
    
    panel.grid.major=element_blank(),
    panel.grid.minor=element_blank(),
    
    plot.title = element_text(vjust = -8.5,hjust = 0.1),
    axis.title.y =element_text(size = 20,face = "bold",colour = "black"),
    axis.title.x =element_text(size = 24,face = "bold",colour = "black"),
    axis.text = element_text(size = 20,face = "bold"),
    axis.text.x = element_text(colour = "black",size = 24),
    axis.text.y = element_text(colour = "black",size = 24),
    legend.text = element_text(size = 20,face = "bold"))+
  #theme(legend.position = c(0.1,0.2))+

  theme(strip.text.x = element_text(size=15, angle=0),
        strip.text.y = element_text(size=12, face="bold"),
        strip.background = element_rect(colour="blue", fill="#CCCCFF"))
```

## 导入数据 最后一次过滤数据


```{r imput phyloseq data, echo=TRUE, message=FALSE, warning=FALSE}
## 导入数据,这里是接着随机森林模型之后的分析。
library(phyloseq)

#多样性分析
ps_XX = readRDS("./ps_all_OTU.rds")

ps_add_out = ps_XX
# saveRDS(ps_XX,"./pa_all_OTU.rds")

library(tidyverse)
head(design)
design <-as.data.frame(sample_data(ps_add_out))
design$ID = row.names(design)

library(tidyverse)
wta <- filter(design,Description %in% c("NCBI_25") )
head(wta)
dim(wta)
wtb <- as.character(sample(wta$ID, size = 406))

design$Description
head(wtb)
##去除抽出来的这些样品
design1 <- filter(design,!design$ID %in% c(wtb))
dim(design1)
head(design1)
# row.names(design1) = design1$ID
# design1$ID = NULL
#对phyloseq对象按照我们要的数据取子集
ps <- subset_samples(ps_add_out,colnames(otu_table(ps_add_out)) %in% design1$ID)
ps
#table(sample_sums(ps1))
# ps <- prune_samples(sample_sums(ps) >=500,ps);ps
ps



ps1 = ps
##按照最小序列数抽平
total = mean(sample_sums(ps1));total
total = 3000
standf = function(x,t = total)round(t*(x/sum(x)))
ps11 = transform_sample_counts(ps1,standf)

mapping = as.data.frame(sample_data(ps1))

table(mapping$Description)
table(mapping$SampleType)
```

### 绘制堆叠柱状图表示不同分类等级信息

```{r bar and flow, echo=TRUE, message=FALSE, warning=FALSE, paged.print=FALSE}
library(extrafont)
# loadfonts(device="win")       #Register fonts for Windows bitmap output
# fonts()

i = ps1

library("tidyverse")
colnames(tax_table(ps1))
##这里我们过滤一定阈值的otu，会出现最后堆叠柱状图总体丰度高于100%的情况，这是合理的
###########绘制不同分类等级的柱状图
Taxonomies <- i %>%
  tax_glom(taxrank = j) %>%                     # agglomerate at Class level Class
  transform_sample_counts(function(x) {x/sum(x)} )%>%# Transform to rel. abundance
  psmelt() %>%                                         # Melt to long format
  filter(Abundance >= k) %>%                         # Filter out low abundance taxa
  arrange(Phylum)

# head(Taxonomies)
# dim(Taxonomies)
colbar <- dim(unique(select(Taxonomies, one_of(j))))[1]
library("scales")
Phylum_colors = colorRampPalette(c( brewer.pal(2,"Set1"),"#CBD588", "#599861", "orange","#DA5724", "#508578", "#CD9BCD",
                                    "#AD6F3B", "#673770","#D14285", "#652926", "#C84248", 
                                    "#8569D5", "#5E738F","#D1A33D", "#8A7C64","black"))(colbar)


# 显示颜色和对应16进制RGB代码
show_col(Phylum_colors)


Taxonomies$Abundance = Taxonomies$Abundance * 100
# head(Taxonomies)

#按照分组求均值
colnames(Taxonomies) <- gsub(j,"aa",colnames(Taxonomies))
by_cyl <- group_by(Taxonomies, SampleType,aa)  
zhnagxu2 = dplyr :: summarise(by_cyl, mean(Abundance))
#colnames(zhnagxu2) = c("group", j,"Abundance")
# head(zhnagxu2)

##确定因子，这里通过求和按照从小到大的顺序得到因子
##长变宽
library(reshape2)
# head(Taxonomies)

Taxonomies2 = dcast(Taxonomies,aa ~ Sample,value.var = "Abundance")
head(Taxonomies2)
Taxonomies2[is.na(Taxonomies2)] <- 0
aa = Taxonomies2
# head(aa)

n = ncol(aa)
#增加一行，为整列的均值，计算每一列的均值，2就是表示列
aa[n+1]=apply(aa[,c(2:ncol(aa))],1,sum)
colnames(aa)[n+1] <- c("allsum")
# str(aa)
bb<- arrange(aa, allsum)
# head(bb)
bb = bb[c(1,ncol(bb))]
cc<- arrange(bb, desc(allsum))
# head(cc)
##使用这个属的因子对下面数据进行排序
library("plyr")
head(zhnagxu2)
colnames(zhnagxu2) <- c("group","aa","Abundance")
zhnagxu2$aa = factor(zhnagxu2$aa,levels = cc$aa)
zhnagxu3 = plyr::arrange(zhnagxu2,desc(aa))
# head(zhnagxu3)
##制作标签坐标，标签位于顶端
# Taxonomies_x = ddply(zhnagxu3,"group", transform, label_y = cumsum(Abundance))
# head(Taxonomies_x )
#标签位于中部
Taxonomies_x = ddply(zhnagxu3,"group", transform, label_y = cumsum(Abundance) - 0.5*Abundance)
head(Taxonomies_x,20 )
Taxonomies_x$label = Taxonomies_x$aa
#使用循环将堆叠柱状图柱子比较窄的别写标签，仅仅宽柱子写上标签
for(i in 1:nrow(Taxonomies_x)){
  if(Taxonomies_x[i,3] > 3){
    Taxonomies_x[i,5] = Taxonomies_x[i,5]
  }else{
    Taxonomies_x[i,5] = NA
  }
}
library(ggalluvial)
library(ggplot2)
##普通柱状图
# ,labels = c("Disease","Health")
p1 <- ggplot(Taxonomies_x , aes(x =  group, y = Abundance, fill = aa, order = aa)) + 
  geom_bar(stat = "identity",width = 0.5,color = "black") +
  scale_fill_manual(values = Phylum_colors,guide  = guide_legend(title = NULL)) +
  theme(axis.title.x = element_blank()) +
  theme(legend.text=element_text(size=6)) +
  scale_y_continuous(name = "Abundance (%)")+
  scale_x_discrete(limits = c(axis_order),labels = c("D","H"))#+
  # geom_text(aes(y = label_y, label = label ),size = 4,family="Times New Roman",fontface = "bold.italic")
# print(p4)

# install.packages("ggalluvial")
p1 =p1+theme_bw()+
  scale_y_continuous(expand = c(0,0))+
  #geom_hline(aes(yintercept=0), colour="black", linetype=2) +
  #geom_vline(aes(xintercept=0), colour="black", linetype="dashed") +
  #scale_fill_manual(values = mi, guide = guide_legend(title = NULL))+
  theme(
    
    panel.grid.major=element_blank(),
    panel.grid.minor=element_blank(),
    text=element_text(family="Times New Roman",face = "bold"),
    plot.title = element_text(vjust = -8.5,hjust = 0.1),
    axis.title.y =element_text(size = 20,face = "bold",colour = "black"),
    axis.title.x =element_text(size = 24,face = "bold",colour = "black"),
    axis.text = element_text(size = 20,face = "bold",family = "Times"),
    axis.text.x = element_text(colour = "black",size = 14,family="Times New Roman"),
    axis.text.y = element_text(colour = "black",size = 14,family="Times New Roman"),
    
    legend.text = element_text(size = 15,face = "bold.italic")
    #legend.position = "none"#是否删除图例
    
  ) 
p1

FileName1 <- paste(path,"./a2_",j,a,"_bar",".pdf", sep = "")

ggsave(FileName1, p1, width = 12, height =8, device = cairo_pdf, family = "Times New Roman" )


##柱状图冲击图
#stratum定义堆叠柱状图柱子内容，以weight定义柱子长度，alluvium定义连线
head(Taxonomies_x )
cs = Taxonomies_x $aa
# head(cs)
# as.factor(Taxonomies_x $Genus)
# cs = as.character(Taxonomies_x $Genus)
# cs1 = as.factor(cs)
cs1 = cs
#提取真正的因子的数量
lengthfactor = length(levels(cs1))
#提取每个因子对应的数量
cs3 = summary (as.factor(cs1))
cs4 = as.data.frame(cs3)
cs4$id = row.names(cs4)
#对因子进行排序
df_arrange<- arrange(cs4, id)
#对Taxonomies_x 对应的列进行排序
Taxonomies_x1<- arrange(Taxonomies_x , aa)
head(Taxonomies_x1)
#构建flow的映射列Taxonomies_x 
Taxonomies_x1$ID = factor(rep(c(1:lengthfactor), cs4$cs3))

#colour = "black",size = 2,,aes(color = "black",size = 0.8)

p2 = ggplot(Taxonomies_x1,
            aes(x = group, stratum = aa, alluvium = ID,
                weight = Abundance,
                fill = aa, label = aa)) +
  geom_flow(stat = "alluvium", lode.guidance = "rightleft",
            color = "black",size = 0.2,width = 0.3,alpha = .2) +
  # geom_bar(width = 0.45)+
  geom_stratum(width = 0.45,size = 0.2) +
  #geom_text(stat = "stratum", size = 3,family="Times New Roman",fontface = "bold.italic") +
  #theme(legend.position = "none") +
  scale_fill_manual(values = Phylum_colors,guide  = guide_legend(title = NULL))+
  #ggtitle("fow_plot")+
  scale_x_discrete(limits = c(axis_order),labels = c("D","H"))+
  # geom_text(aes(y = label_y, label = label ),size = 4,family="Times New Roman",fontface = "bold.italic")+
  labs(x="",
       y="Relative abundancce (%)",
       title="")
# p2

p2 =p2+theme_bw()+
  scale_y_continuous(expand = c(0,0))+
  #geom_hline(aes(yintercept=0), colour="black", linetype=2) +
  #geom_vline(aes(xintercept=0), colour="black", linetype="dashed") +
  #scale_fill_manual(values = mi, guide = guide_legend(title = NULL))+
  theme(
    
    panel.grid.major=element_blank(),
    panel.grid.minor=element_blank(),
    text=element_text(family="Times New Roman",face = "bold"),
    plot.title = element_text(vjust = -8.5,hjust = 0.1),
    axis.title.y =element_text(size = 20,face = "bold",colour = "black"),
    axis.title.x =element_text(size = 24,face = "bold",colour = "black"),
    axis.text = element_text(size = 20,face = "bold",family = "Times"),
    axis.text.x = element_text(colour = "black",size = 24,family="Times New Roman"),
    axis.text.y = element_text(colour = "black",size = 20,family="Times New Roman"),
    
    legend.text = element_text(size = 15,face = "bold.italic")
    #legend.position = "none"#是否删除图例
    
  ) 
p2

FileName2 <- paste(path,"./a2_",j,a,"_bar_flow",".pdf", sep = "")
library("Cairo")

ggsave(FileName2, p2, width = 12, height =6, device = cairo_pdf, family = "Times New Roman" )


```
### alpha 多样性


备注：alpha多样性指标分析表明JK1样品很可能出现错误

### 自编函数，用于alpha多样性指标计算和出图
添加microbiome包中的20多种alpha多样性指标，并且修改误差线，淡然需要载入microbiome
```{r change alpha plot, echo=TRUE, message=FALSE, warning=FALSE, paged.print=FALSE}
library("microbiome")
plot_alpha <- function (physeq, x = "samples", color = NULL, shape = NULL, 
          title = NULL, scales = "free_y", nrow = 1, shsi = NULL, measures = NULL, index = "all",
          sortby = NULL) 
{
  erDF1 = estimate_richness(physeq, split = TRUE, measures = measures)
  
  tab <- microbiome::alpha(physeq, index = index)
  erDF = cbind(erDF1,tab)
  measures = colnames(erDF)
  ses = colnames(erDF)[grep("^se\\.", colnames(erDF))]
  measures = measures[!measures %in% ses]
  if (!is.null(sample_data(physeq, errorIfNULL = FALSE))) {
    DF <- data.frame(erDF, sample_data(physeq))
  }
  else {
    DF <- data.frame(erDF)
  }
  if (!"samples" %in% colnames(DF)) {
    DF$samples <- sample_names(physeq)
  }
  if (!is.null(x)) {
    if (x %in% c("sample", "samples", "sample_names", "sample.names")) {
      x <- "samples"
    }
  }
  else {
    x <- "samples"
  }
  mdf = reshape2::melt(DF, measure.vars = measures)
  mdf$se <- NA_integer_
  if (length(ses) > 0) {
    selabs = ses
    names(selabs) <- substr(selabs, 4, 100)
    substr(names(selabs), 1, 1) <- toupper(substr(names(selabs), 
                                                  1, 1))
    mdf$wse <- sapply(as.character(mdf$variable), function(i, 
                                                           selabs) {
      selabs[i]
    }, selabs)
    for (i in 1:nrow(mdf)) {
      if (!is.na(mdf[i, "wse"])) {
        mdf[i, "se"] <- mdf[i, (mdf[i, "wse"])]
      }
    }
    mdf <- mdf[, -which(colnames(mdf) %in% c(selabs, "wse"))]
  }
  if (!is.null(measures)) {
    if (any(measures %in% as.character(mdf$variable))) {
      mdf <- mdf[as.character(mdf$variable) %in% measures, 
                 ]
    }
    else {
      warning("Argument to `measures` not supported. All alpha-diversity measures (should be) included in plot.")
    }
  }
  if (!is.null(shsi)) {
    warning("shsi no longer supported option in plot_richness. Please use `measures` instead")
  }
  if (!is.null(sortby)) {
    if (!all(sortby %in% levels(mdf$variable))) {
      warning("`sortby` argument not among `measures`. Ignored.")
    }
    if (!is.discrete(mdf[, x])) {
      warning("`sortby` argument provided, but `x` not a discrete variable. `sortby` is ignored.")
    }
    if (all(sortby %in% levels(mdf$variable)) & is.discrete(mdf[, 
                                                                x])) {
      wh.sortby = which(mdf$variable %in% sortby)
      mdf[, x] <- factor(mdf[, x], levels = names(sort(tapply(X = mdf[wh.sortby, 
                                                                      "value"], INDEX = mdf[wh.sortby, x], mean, na.rm = TRUE, 
                                                              simplify = TRUE))))
    }
  }
  richness_map = aes_string(x = x, y = "value", colour = color, 
                            shape = shape)
  p = ggplot(mdf, richness_map) + geom_point(na.rm = TRUE) + 
    stat_compare_means(comparisons=my_comparisons,label = "p.signif")+
    stat_compare_means()
  if (any(!is.na(mdf[, "se"]))) {
    # p = p + geom_errorbar(aes(ymax = value + se, ymin = value - 
    #                             se), width = 0.1)
  }
  p = p + theme(axis.text.x = element_text(angle = -90, vjust = 0.5, 
                                           hjust = 0))
  p = p + ylab("Alpha Diversity Measure")
  p = p + facet_wrap(~variable, nrow = nrow, scales = scales)
  if (!is.null(title)) {
    p <- p + ggtitle(title)
  }
  return(p)
}
```

### 使用修改函数进行多样性计算和出图
这里计算microbiome包中全部的alpha多样性指标

```{r final alpha plot, echo=TRUE, message=FALSE, warning=FALSE, paged.print=FALSE}

my_comparisons <- list(c("D_bulk", "H_bulk"))
p3 = plot_alpha(ps11, x="SampleType",color="SampleType", measures=c( "Chao1","Simpson"),index = c("observed"))+
  geom_boxplot(alpha=1, outlier.size=2, size=1, width=0.5,notchwidth=1) +  
  geom_jitter( position=position_jitter(0.17), size=2, alpha=0.7)+
  labs(x="", y=paste("", sep = " "))
p3 = p3+mythemealpha+
  scale_x_discrete(limits = c(axis_order),labels = c("D","H"))+
  scale_color_manual(values = mi, guide = guide_legend(title = NULL),labels = c("D","H"))+
  scale_fill_manual(values = mi, guide = guide_legend(title = NULL),labels = c("D","H"))
p3   
library("Cairo")

plotname = paste(path,"/a1_alpha_final3000.pdf",sep = "")
ggsave(plotname , p3, width = 8, height = 6,limitsize = FALSE,device = cairo_pdf,family = "Times New Roman")

```


### beta多样性分析
一般我做三个，bary 两个unifrac
这里我使用的phyloseq包做beta多样性分析，但是由于出图实在是不好看，可修改的部分过少，所以我带着phyloseq的套子，使用原来代码出图

```{r for phyloseq to beta, eval=FALSE, message=FALSE, warning=FALSE, include=FALSE, paged.print=FALSE}
library("microbiomeSeq")
# ?ordinate
ps1_rela  = transform_sample_counts(ps, function(x) x / sum(x) );
ps1_rela 
ordu = ordinate(ps1_rela, "PCoA", "bray", weighted=F)
eig = ordu[["values"]]$Eigenvalues

points = as.data.frame(ordu[["vectors"]][,1:2]) # 获得坐标点get coordinate string, format to dataframme
colnames(points) = c("x", "y") #命名行名

sub_design = as.data.frame(sample_data(ps1_rela))

vegan_otu <-  function(physeq){
  OTU <-  otu_table(physeq)
  if(taxa_are_rows(OTU)){
    OTU <-  t(OTU)
  }
  return(as(OTU,"matrix"))
}
otu_table = as.data.frame((vegan_otu(ps1_rela)))
points = cbind(points, sub_design[match(rownames(points), rownames(sub_design)), ])
#write.table(points,"pcoa_bray_curtis.txt",quote = FALSE,row.names = F,
#           col.names = T,sep = "\t")
dim(points)
library(vegan)
ado = adonis(unif~ sub_design$SampleType,permutations = 999,method="bray")
a = round(as.data.frame(ado$aov.tab[5])[1,1],3)
R2 <- paste("adonis:R ",a, sep = "")
b = as.data.frame(ado$aov.tab[6])[1,1]
p_v = paste("p: ",b, sep = "")
title = paste(R2," ",p_v, sep = "")
title

# mi=c("#1B9E77" ,"#D95F02", "#7570B3","#E7298A","#E6AB02", "#B3DE69")
p4 <-ggplot(points, aes(x=x, y=y, fill = SampleType)) +
  geom_point(alpha=.7, size=5, pch = 21) +
  labs(x=paste("PCoA 1 (", format(100 * eig[1] / sum(eig), digits=4), "%)", sep=""),
       y=paste("PCoA 2 (", format(100 * eig[2] / sum(eig), digits=4), "%)", sep=""),
       title=title)+
  stat_ellipse( linetype = 2,level = 0.65,aes(group  =SampleType, colour =  SampleType))+
  #stat_ellipse( linetype = 1,level = 0.8)+
  #geom_text_repel(aes(label=points$id),size=4)+
  scale_colour_manual(values = mi,guide = guide_legend(title = NULL),labels = c("D","H"))+
  scale_fill_manual(values = mi,guide = guide_legend(title = NULL),labels = c("D","H"))+
  #labs(title = "toamto hea and dis")+
  guides(color=guide_legend(title = NULL),shape=guide_legend(title = NULL)) 
p4
# points$id=row.names(points)
# p+geom_text(aes(label=points$id),size=4)#?stat_ellipse
p4 = p4+theme_bw()+
  
  #scale_y_continuous(expand = c(0,0))+
  geom_hline(aes(yintercept=0), colour="black", linetype=2) +
  geom_vline(aes(xintercept=0), colour="black", linetype="dashed") +
  # scale_fill_manual(values = mi, guide = guide_legend(title = NULL))+
  theme(
    
    panel.grid.major=element_blank(),
    panel.grid.minor=element_blank(),
    
    plot.title = element_text(vjust = -8.5,hjust = 8.5,size = 24),
    axis.title.y =element_text(size = 24,face = "bold",colour = "black"),
    axis.title.x =element_text(size = 24,face = "bold",colour = "black"),
    axis.text = element_text(size = 20,face = "bold"),
    axis.text.x = element_text(colour = "black",size = 24),
    axis.text.y = element_text(colour = "black",size = 24),
    legend.text = element_text(size = 20,face = "bold")
    #legend.position = "none"#是否删除图例
    
  ) 
p4
# path = "./"
# head(points)
# points$id=row.names(points)
# p2+geom_text(aes(label=points$id),size=4)
plotname = paste(path,"/a2_bray_PCOA.pdf",sep = "")
library("Cairo")
ggsave(plotname, p4, width = 8, height = 6,device = cairo_pdf,family = "Times New Roman")

path
```

## 下面通过韦恩图将OTU信息做一个展示


```{r ven, echo=TRUE, message=FALSE, warning=FALSE, paged.print=FALSE}
# rm(list=ls())
library(tidyverse)

#otu_table = as.data.frame(otu_table(ps))

vegan_otu <-  function(physeq){
  OTU <-  otu_table(physeq)
  if(taxa_are_rows(OTU)){
    OTU <-  t(OTU)
  }
  return(as(OTU,"matrix"))
}

aa = vegan_otu(ps)
otu_table = as.data.frame(t(aa))
str(aa)

count = aa
countA = count
dim(count)

sub_design <- as.data.frame(sample_data(ps))
##########就根际样品做OTU之间的交集及其并集等操作
# D_rhi = filter(sub_design, SampleType == "D_rhi")
# numD = nrow(D_rhi);numD
# H_rhi = filter(sub_design, SampleType == "H_rhi")
# dim(H_rhi)
# numH = nrow(H_rhi);numH
# 
# ##设置阈值
# pick_val_numH <- numH/2
# pick_val_numD <- numD/2

# pick_val_numH <- numH*2/3
# pick_val_numD <- numD*2/3


###############
D_bulk = filter(sub_design, SampleType == "D_bulk")

numD_bulk = nrow(D_bulk);numD_bulk
H_bulk = filter(sub_design, SampleType == "H_bulk")
numH_bulk= nrow(H_bulk);numH_bulk

pick_val_numH_bulk <- numH_bulk/3
pick_val_numD_bulk <- numD_bulk/3

# pick_val_numH_bulk <- numH_bulk*2/3
# pick_val_numD_bulk <- numD_bulk*2/3


count[count > 0] <- 1###这个函数只能用于0,1 的数据，所以我这么转换

count2 = as.data.frame(count)

library("tibble")
#数据分组
dim(count2)
count2$ID <- sub_design$SampleType
iris.split <- split(count2,as.factor(count2$ID))
#数据分组计算平均值
# iris.apply <- lapply(iris.split,function(x)colSums(x[-1340]))
iris.apply <- lapply(iris.split,function(x)colSums(x[-36189]))
# 组合结果
iris.combine <- do.call(rbind,iris.apply)


####健康根际中超过半数样品存在的OTU挑选出来
ven2 = t(iris.combine)
head(ven2)
# for (i in 1:nrow(ven2)) {
#   if (ven2[i,4] < pick_val_numH) {
#     ven2[i,4] = 0
#   }else if (ven2[i,4] >= pick_val_numH) {
#     ven2[i,4] = 1
#   }
#   
# }
# ###发病根际中超过半数样品存在的OTU挑选出来
# for (i in 1:nrow(ven2)) {
#   if (ven2[i,2] < pick_val_numD) {
#     ven2[i,2] = 0
#   }else if (ven2[i,2] >= pick_val_numD) {
#     ven2[i,2] = 1
#   }
#   
# }

####健康根际中超过半数样品存在的OTU挑选出来#########

for (i in 1:nrow(ven2)) {
  if (ven2[i,2] < pick_val_numH_bulk) {
    ven2[i,2] = 0
  }else if (ven2[i,2] >= pick_val_numH_bulk) {
    ven2[i,2] = 1
  }
  
}
###发病根际中超过半数样品存在的OTU挑选出来
for (i in 1:nrow(ven2)) {
  if (ven2[i,1] < pick_val_numD_bulk) {
    ven2[i,1] = 0
  }else if (ven2[i,1] >= pick_val_numD_bulk) {
    ven2[i,1] = 1
  }
  
}
####健康根际中超过半数样品存在的OTU挑选出来#########


ven2 = as.data.frame(ven2)
head(ven2)


#########更加高级的设置在这里可以查看#https://mp.weixin.qq.com/s/6l7gftKQfiyxNH66i19YtA


#########更加高级的设置在这里可以查看#https://mp.weixin.qq.com/s/6l7gftKQfiyxNH66i19YtA
ven3 = as.list(ven2)
for (i in 1:ncol(ven2)) {
  
  
  ven3[[i]] <-  row.names(ven2[ven2[i] == 1,])
  
}

mi = c("#E41A1C","#377EB8" )

library (VennDiagram) 
if (length(names(ven3)) == 2) {
  filename3 = paste(path,"ven_",paste(names(ven3),sep = "",collapse="-"),".pdf",sep = "",collapse="_")
  pdf(file=filename3,width = 8, height = 6)
  T<-venn.diagram(ven3,
                  filename=NULL,
                  lwd=2,#圈线粗度
                  lty=1, #圈线类型
                  fill=mi, #填充颜色
                  col=mi, #圈线颜色
                  cat.col=mi,#A和B的颜色
                  cat.cex = 4,# A和B的大小
                  rotation.degree = 0,#旋转角度
                  main = "",#主标题内容
                  main.cex = 2,#主标题大小
                  sub = "",#亚标题内容
                  sub.cex = 1,#亚标题字大小
                  cex=3,#里面交集字的大小
                  alpha = 0.5,#透明度
                  reverse=TRUE,
                  scaled     = FALSE)
  grid.draw(T)
  T<-venn.diagram(ven3,
                  filename=NULL,
                  lwd=2,#圈线粗度
                  lty=1, #圈线类型
                  fill=mi, #填充颜色
                  col=mi, #圈线颜色
                  cat.col=mi,#A和B的颜色
                  cat.cex = 4,# A和B的大小
                  rotation.degree = 0,#旋转角度
                  main = "",#主标题内容
                  main.cex = 2,#主标题大小
                  sub = "",#亚标题内容
                  sub.cex = 1,#亚标题字大小
                  cex=3,#里面交集字的大小
                  alpha = 0.5,#透明度
                  reverse=TRUE,
                  scaled     = FALSE)
  grid.draw(T)
  T<-venn.diagram(ven3,
                  filename=NULL,
                  lwd=2,#圈线粗度
                  lty=1, #圈线类型
                  fill=mi, #填充颜色
                  col=mi, #圈线颜色
                  cat.col=mi,#A和B的颜色
                  cat.cex = 4,# A和B的大小
                  rotation.degree = 0,#旋转角度
                  main = "",#主标题内容
                  main.cex = 2,#主标题大小
                  sub = "",#亚标题内容
                  sub.cex = 1,#亚标题字大小
                  cex=3,#里面交集字的大小
                  alpha = 0.5,#透明度
                  reverse=TRUE,
                  scaled     = FALSE)
  grid.draw(T)
  dev.off()
  grid.draw(T)
} else if (length(names(ven3)) == 3) {
  filename3 = paste(path,"ven_",paste(names(ven3),sep = "",collapse="-"),".pdf",sep = "",collapse="_")
  pdf(file=filename3,width = 12, height = 12)
  T<-venn.diagram(ven3,
                  filename=NULL,
                  lwd=2,#圈线粗度
                  lty=1, #圈线类型
                  fill=c(mi,"yellow"), #填充颜色
                  col=c(mi,"yellow"), #圈线颜色
                  cat.col=c('red',"blue","yellow"),#A和B的颜色
                  cat.cex = 4,# A和B的大小
                  rotation.degree = 0,#旋转角度
                  main = "",#主标题内容
                  main.cex = 2,#主标题大小
                  sub = "",#亚标题内容
                  sub.cex = 1,#亚标题字大小
                  cex=3,#里面交集字的大小
                  alpha = 0.5,#透明度
                  reverse=TRUE,
                  scaled     = FALSE)
  grid.draw(T)
  dev.off()
  grid.draw(T)
} else if (length(names(ven3)) == 4) {
  filename3 = paste(path,"ven_",paste(names(ven3),sep = "",collapse="-"),".pdf",sep = "",collapse="_")
  pdf(file=filename3,width = 12, height = 12)
  T<-venn.diagram(ven3,
                  filename=NULL,
                  lwd=2,#圈线粗度
                  lty=1, #圈线类型
                  fill=c('red',"blue","yellow","#7ad2f6"), #填充颜色
                  col=c('red',"blue","yellow","#7ad2f6"), #圈线颜色
                  cat.col=c('red',"blue","yellow","#7ad2f6"),#A和B的颜色
                  cat.cex = 4,# A和B的大小
                  rotation.degree = 0,#旋转角度
                  main = "",#主标题内容
                  main.cex = 2,#主标题大小
                  sub = "",#亚标题内容
                  sub.cex = 1,#亚标题字大小
                  cex=3,#里面交集字的大小
                  alpha = 0.5,#透明度
                  reverse=TRUE,
                  scaled     = FALSE)
  grid.draw(T)
  dev.off()
  grid.draw(T)
}else if (length(names(ven3)) == 5) {
  filename3 = paste(path,"ven_",paste(names(ven3),sep = "",collapse="-"),".pdf",sep = "",collapse="_")
  pdf(file=filename3,width = 12, height = 12)
  T<-venn.diagram(ven3,
                  filename=NULL,
                  lwd=2,#圈线粗度
                  lty=1, #圈线类型
                  fill=c('red',"blue","yellow","#7ad2f6","green"), #填充颜色
                  col=c('red',"blue","yellow","#7ad2f6","green"), #圈线颜色
                  cat.col=c('red',"blue","yellow","#7ad2f6","green"),#A和B的颜色
                  cat.cex = 4,# A和B的大小
                  rotation.degree = 0,#旋转角度
                  main = "",#主标题内容
                  main.cex = 2,#主标题大小
                  sub = "",#亚标题内容
                  sub.cex = 1,#亚标题字大小
                  cex=3,#里面交集字的大小
                  alpha = 0.5,#透明度
                  reverse=TRUE,
                  scaled     = FALSE)
  grid.draw(T)
  dev.off()
  grid.draw(T)
}else if (length(names(ven3)) == 6) {
  
  print("ven not use for more than 6")
}




library(UpSetR)
#install.packages("UpSetR")
filename4 = paste(path,"UpSet_",paste(names(ven3),sep = "",collapse="-"),".pdf",sep = "",collapse="_")
pdf(file=filename4,width = 12, height = 8)
p5 = upset(ven2, sets = colnames(ven2),
      number.angles = 30, point.size = 2, line.size = 1,
      mainbar.y.label = "OTU", sets.x.label = "OTU Per Treatment",
      text.scale = c(2, 2, 2,2, 2, 2),mb.ratio = c(0.7, 0.3),order.by = "freq",keep.order = TRUE,
      queries = list(list(query = intersects, params = 
                            list(colnames(ven2)), color = "red", active = T),
                     list(query = intersects, params = 
                            list(colnames(ven2)), color = "red", active = T),
                     list(query = intersects, params = 
                            list(colnames(ven2)), color = "red", active = T)))
dev.off()

p5


```


```{R}
save.image(file='./bac_base_diversity.RData')



```

